臺灣新北地方法院民事裁定
                                      111年度補字第684號
原      告  凱基商業銀行股份有限公司


法定代理人  魏寶生


上列原告與被告吳明哲等人間撤銷遺產分割協議等事件，本院裁
定如下：
    主  文
原告應於收受本裁定送達後5日內，繳納第一審裁判費新臺幣3,3
10元，並具狀補正起訴狀上被告吳○○、吳＊＊之姓名年籍及提出全
體被告之戶籍謄本（記事勿省略），逾期未補正，即駁回原告之
訴。
    理  由
一、按起訴，應以訴狀表明當事人及法定代理人、訴訟標的及其
    原因事實、應受判決事項之聲明，提出於法院，民事訴訟法
    第244條第1項定有明文。再者，書狀不合程式或有其他欠缺
    者，審判長應定期間命其補正；起訴不合程式或不備其他要
    件者，法院應以裁定駁回之，同法第121條第1項、第249條
    第1項第6款亦有明定。本件原告未於起訴狀上記載被告吳○○
    、吳＊＊之完整姓名，其起訴程式於法未合，故依前揭法律規
    定，請原告應於前開期間前補正之。
二、又按債權人行使撤銷權之目的，在使其債權獲得清償，故應
    以債權人因撤銷權之行使所受利益為準，原則上以債權人主
    張之債權額，計算其訴訟標的價額；但被撤銷法律行為標的
    之價額低於債權人主張之債權額時，則以該被撤銷法律行為
    標的之價額計算（最高法院97年度第1次民事庭會議決議參
    照）。查本件原告起訴未據繳納裁判費，而其起訴聲明：( 
    一)被告間就附表所示不動產於民國109年9月12日所為遺產
    分割協議之債權行為及109年12月11日所為分割繼承登記之
    物權行為均應撤銷。(二)被告吳○○及吳＊＊應就109年12月11
    日之分割繼承登記塗銷，並回復登記為被告等公同共有。又
    查原告主張其對被告吳明哲有債權新臺幣（下同）305,544
    元及相關利息等；而附表所示之不動產之價額，經本院依職
    權查詢內政部不動產交易實價查詢服務網，111年3月最新鄰
    近類似條件房地交易價格約每平方公尺140,000元，而附表
    之建物面積為103.34平方公尺（計算式：層次面積88.34㎡＋
    陽台面積15.0㎡＝103.34㎡），有建物登記第二類謄本可稽，
    則如附表所示之不動產之交易價額約14,467,600元（計算式
    ：140,000元/㎡×103.34㎡＝14,467,600元），則原告對被告吳
    明哲之債權額顯低於被撤銷法律行為標的之價額即如附表所
    示之不動產價值，是本件訴訟標的價額應核定為305,544元
    ，應徵第一審裁判費3,310元。茲依民事訴訟法第249條第1
    項但書規定，限原告於收受本裁定送達後5日內補繳。逾期
    不繳，即駁回其訴，特此裁定。　　
中　　華　　民　　國　　111 　年　　6 　　月　　14　　日
                  民事第四庭  法  官  許品逸 　　
以上正本係照原本作成。
如不服本裁定關於核定訴訟標的價額部分，應於送達後10日內向
本院提出抗告狀，並繳納抗告費新臺幣1,000元；關於命補繳裁
判費及補正部分，不得抗告。
中　　華　　民　　國　　111 　年　　6 　　月　　14　　日
                              書記官  邱雅珍
附表：
編號 財產種類 內容 權利範圍 1 土地 土城區板院段860地號 12分之1 2 房屋 同段5600建號(門牌號碼：金城路二段245巷1號3樓) 1分之1